臺灣宜蘭地方法院刑事判決
110年度訴字第379號
公  訴  人  臺灣宜蘭地方檢察署檢察官
被      告  江南  


上列被告因違反槍砲彈藥刀械管制條例案件，經檢察官提起公訴
（一百十年度偵字第一０七號），被告於準備程序中就被訴事實
為有罪之陳述，經本院告知簡式審判程序意旨並聽取公訴人及被
告之意見後，本院合議庭裁定改由受命法官獨任依簡式審判程序
審理並判決如下：
    主    文
江南未經許可寄藏子彈，處有期徒刑伍月，如易科罰金，以新臺
幣壹仟元折算壹日，併科罰金新臺幣貳萬元，如易服勞役，以新
臺幣壹仟元折算壹日。
扣案由金屬彈殼組合金屬彈頭而成具殺傷力之非制式子彈肆拾伍
顆及由口徑九厘米制式空包彈組合金屬彈頭而成具殺傷力之非制
式子彈壹顆，均沒收之。
    犯罪事實
一、江南明知具殺傷力之子彈屬槍砲彈藥刀械管制條例管制之物
    品，不得寄藏，竟於民國一百零九年五月間某日，收受友人
    簡識丞（已歿）所交付具殺傷力之非制式子彈六十顆（含由
    金屬彈殼組合金屬彈頭而成之非制式子彈五十八顆及由口徑
    九厘米制式空包彈組合金屬彈頭而成之非制式子彈二顆）後
    ，將上開非制式子彈置放其位於宜蘭縣○○市○○路○○○巷○號住
    處而代為收寄藏放保管。嗣於同年十二月十四日十七時二十
    分許，經警持本院核發之搜索票在其上開住處查獲並扣得上
    開非制式子彈六十顆而悉上情。
二、案經基隆市警察局第一分局報告臺灣宜蘭地方檢察署檢察官
    偵查起訴。
    理    由
一、上開犯罪事實，迭據被告江南自警詢、偵查及本院準備程序
    、審理時坦承不諱，復有基隆市警察局第一分局搜索扣押筆
    錄及扣押物品目錄表、蒐證照片在卷可稽。又扣案①由金屬
    彈殼組合金屬彈頭而成之非制式子彈四十一顆，採樣試射十
    四顆：六顆可擊發而具殺傷力。二顆雖可擊發，惟因發射動
    能不足而不具殺傷力。六顆無法擊發，認不具殺傷力。②由
    金屬彈殼組合金屬彈頭而成之非制式子彈十八顆，採樣試射
    六顆：二顆可擊發而具殺傷力。四顆雖可擊發，惟因發射動
    能不足而不具殺傷力。③由金屬彈殼組合金屬彈頭而成之非
    制式子彈八顆，採樣試射二顆，均可擊發而具殺傷力。④由
    口徑九厘米制式空包彈組合金屬彈頭而成之非制式子彈二顆
    ，採樣試射一顆，可擊發而具殺傷力。⑤由金屬彈殼組合金
    屬彈頭而成之非制式子彈七顆，均經試射：一顆可擊發而具
    殺傷力。三顆雖可擊發，惟因發射動能不足而不具殺傷力。
    三顆均無法擊發，認不具殺傷力。⑥由金屬彈殼組合金屬彈
    頭而成之非制式子彈四顆，均經試射：二顆可擊發而具殺傷
    力。一顆雖可擊發，惟因發射動能不足而不具殺傷力。一顆
    無法擊發，認不具殺傷力。⑦由金屬彈殼組合金屬彈頭而成
    之非制式子彈十九顆，均不具底火、火藥，認不具殺傷力等
    情，見卷附內政部警政署刑事警察局一百十年三月十五日刑
    鑑字第一０九八０四一一七五號鑑定書即明。總上經核胥與被
    告自白情詞相符，堪認被告之自白是與真實相符而可採信，
    本件事證已臻明確，被告犯行洵可認定，應予依法論科。
二、按寄藏與持有，均係將物置於自己實力支配之下，僅寄藏必
    先有他人之持有行為而後始為之受寄代藏而已，故寄藏之受
    人委託代為保管，其保管之本身，亦屬持有，是槍砲彈藥刀
    械管制條例第八條第四項、第十二條第四項雖將「持有」與
    「寄藏」為分別之處罰規定，則單純之「持有」，固不包括
    「寄藏」，但「寄藏」之受人委託代為保管，其保管之本身
    所為之「持有」，既係「寄藏」之當然結果，法律上自宜僅
    就「寄藏」行為為包括之評價，不應另就「持有」予以論罪
    。申言之，槍砲彈藥刀械管制條例上規定之「持有」與「寄
    藏」二種行為，固均為將物品置於自己實力支配之下。然前
    者乃指為自己管領之目的，將物品移入自己實力支配之下；
    後者則係以為他人管領之目的，將物品移入自己實力支配之
    下之意，其態樣、要件並不盡相同（最高法院七十四年度台
    上字第三四００號判例意旨、八十二年度台上字第一二九三號
    判決意旨參照）。秉此稽諸被告江南於一百零九年五月間某
    日，收受簡識丞所交付具殺傷力之非制式子彈六十顆時，僅
    係基於代為收寄保管藏放，並無為自己管領之目的而將該批
    非制式子彈移入己身實力支配之意，是核被告江南之所為，
    係犯槍砲彈藥刀械管制條例第十二條第四項之未經許可寄藏
    子彈罪。公訴意旨雖認被告所為係犯槍砲彈藥刀械管制條例
    第十二條第四項之未經許可持有子彈罪嫌，然經本院於準備
    程序告知被告所為或涉犯未經許可寄藏子彈罪而無礙被告防
    禦權之行使，且寄藏與持有為同條項規定而無庸變更起訴法
    條。附此敘明。審酌被告江南明知簡識丞非法持有非制式子
    彈一批，竟仍為簡識丞收寄藏放保管前開具殺傷力之非制式
    子彈六十顆，危害社會整體防衛機制，並對社會大眾之生命
    、身體產生潛在危險，所為非是，並衡酌其係國中肄業之教
    育程度，已婚，育有二子，從事怪手駕駛之生活態樣及其所
    為尚未造成公眾或他人之現實惡害與代為寄藏具殺傷力之非
    制式子彈數量高達六十顆但坦承犯行之犯後態度暨犯罪動機
    、目的、手段、素行等一切情狀，爰依法量處如主文所示之
    刑，並各就量處有期徒刑及罰金刑部分，分別諭知易科罰金
    及易服勞役之折算標準。
三、被告江南不爭執扣案未經試射之非制式子彈均具殺傷力，佐
    以卷附內政部警政署刑事警察局一百十年三月十五日刑鑑字
    第一０九八０四一一七五號鑑定書所載之鑑定結果，堪認鑑定
    試射所餘由金屬彈殼組合金屬彈頭而成之非制式子彈四十五
    顆（扣案五十八顆，試射滅失十三顆）及由口徑九厘米制式
    空包彈組合金屬彈頭而成之非制式子彈一顆（扣案二顆，試
    射滅失一顆），均具殺傷力，爰依刑法第三十八條第一項第
    一款併予宣告沒收之。至公訴意旨稱扣案具殺傷力之非制式
    子彈總數為五十九顆，應係計算錯誤，於此更正之。
四、其餘扣案：①由金屬彈殼組合金屬彈頭而成之非制式子彈三
    十九顆，均不具殺傷力如前述，自非屬違禁物，且其中十九
    顆經試射而滅失，故不併予宣告沒收之。②改造手槍一支，
    經鑑定後分係金屬槍身（含扳機）、金屬槍管半成品、金屬
    復進簧、金屬復進簧桿及金屬彈匣，其中金屬槍身（含扳機
    ）、金屬槍管半成品、金屬彈匣均非屬公告之槍砲主要組成
    零件，餘亦未列入公告之槍砲主要組成零件，有基隆市警察
    局一百十年六月十八日基警保字第一一０００四０四八一號函及
    內政部警政署刑事警察局一百十年三月十五日刑鑑字第一０
    九八０四一一七五號鑑定書存卷足考，是上開物品皆非屬違
    禁物，爰不併予宣告沒收之。③底火三盒，因乏證據證明係
    屬違禁物，同不併予諭知沒收。合此敘明。
據上論斷，應依刑事訴訟法第二百七十三條之一第一項、第二百
九十九條第一項前段，判決如主文。
本案經檢察官吳志成到庭執行職務。
中　　華　　民　　國　　110 　年　　12　　月　　6 　　日
                  刑事第五庭法  官  陳嘉年 
以上正本證明與原本無異。
如不服本判決應於收受本判決後20日內向本院提出上訴書狀，並
應敘述具體理由。若未敘述理由者，應於上訴期間屆滿後20日內
向本院補提理由書狀(均須按他造當事人之人數附繕本)。
                            書記官  林慶生
中　　華　　民　　國　　110 　年　　12　　月　　6 　　日
附錄本案論罪科刑法條全文
槍砲彈藥刀械管制條例第12條第4項：
未經許可，持有、寄藏或意圖販賣而陳列子彈者，處5年以下有
期徒刑，併科新臺幣300萬元以下罰金。